---
title: "Tarea8_2_metagenomica"
author: "Gabriela Martínez Andrade"
date: "3/10/2020"
output: html_document
---


```{r}
library(phyloseq)
library(vegan)
library(ggplot2)
```


Primero tenemos que importar los datos, que se encuentran en la ruta ../data/taxonomy200.biom

```{r}
suelo <- import_biom("../data/taxonomy200.biom")
suelo
head(tax_table(suelo))
sample_data(suelo)
```


En este paso se definen los nombres de los taxa

```{r}
colnames(tax_table(suelo)) <- c("Dominio","Phylum","Clase","Orden","Familia","Genero","Especies")
```



Creación de la tabla de binomiales

```{r}
nuevo_otu <- decostand(as.data.frame(otu_table(suelo)), method="pa")
otu_nuevo <- otu_table(nuevo_otu, taxa_are_rows = TRUE)
head(nuevo_otu)
```


Definir un nuevo objeto phyloseq, utilizando la tabla binomial

```{r}
nuevo_data <- sample_data(suelo)
nuevo_taxa <- tax_table(suelo)
```


```{r}
nuevo_suelo <- phyloseq(otu_nuevo, nuevo_taxa, nuevo_data)
nuevo_suelo
```


Para realizar un plot_bar de la abundancia de OTUs por phylum en cada hospedero (host) y tratamiento (treatment) usando facet_wrap

```{r}
p = plot_bar(nuevo_suelo,"Host",fill = "Phylum") + geom_bar(aes(color=Phylum,fill=Phylum),stat = "identity",position = "stack")
```


```{r}
p + facet_wrap("Treatment")
```


Hacer un anova de la riqueza observada ("Observed") por hospedero y tratamiento (two-way)

```{r}
tabla_riqueza <- cbind(nuevo_data, estimate_richness(nuevo_suelo, measures = "Observed"))
tabla_riqueza <- data.frame(tabla_riqueza$phinchID, tabla_riqueza$Treatment, 
                            tabla_riqueza$Host, tabla_riqueza$Observed)
colnames(tabla_riqueza) <- c("ID", "Treatment", "Host", "Richness")
head(tabla_riqueza)
```


```{r}
anova <- aov(Richness~Treatment + Host, tabla_riqueza)
anova
summary(anova)
```



Desde una matriz de distancia de Raup-Crick ("raup"), realizar una ordinación NMDS, visualizándole por hospedero y tratamiento usando facet_wrap. El índice de similitud de Raup-Crick que provee información sobre el grado en que las comunidades son más diferentes o similares que lo esperado por azar.


```{r}
raup <- distance(suelo,method = "raup")
raup
```


```{r}
NMDS = ordinate(suelo,method = "NMDS", color="Host", shape="Treatment")
NMDS
```




```{r}
plot_ordination(suelo,NMDS,color="Host") + geom_point(size=3) + facet_wrap("Treatment") + theme_bw()
```


Por último hacer un test de adonis de la composición de la comunidad por hospedero y tratamiento

```{r}
adonis(raup~Host + Treatment, data=tabla_riqueza)
```


 
